【裁判字號】    92,上訴,669
【裁判日期】    920514
【裁判案由】    違反槍砲彈藥刀械管制條例
【裁判全文】
臺灣高等法院臺中分院刑事判決                   九十二年度上訴字第六六九號
    上  訴  人
    即  被  告  乙○○
    選任辯護人  林益輝律師
右上訴人因違反槍砲彈藥刀械管制條例案件，不服臺灣臺中地方法院中華民國九十二
年二月二十七日第一審判決（民國九十一年度訴字第二三四二號，起訴案號：臺灣臺
中地方法院檢察署民國九十一年度偵字第一五八二九號），提起上訴，本院判決如左
：
    主    文
上訴駁回。
    事    實
一、乙○○於民國（下同）八十八年十月十九日前之同年九月或十月間某日，在案外
    人梁文德（已於八十八年十月十九日死亡）所經營位於臺中市○○路某處之傳播
    公司內，向梁文德收受委其寄藏之可發射子彈具有殺傷力之仿美國ＣＯＬＴ廠口
    徑九ｍｍ之半自動手槍製造之仿造手槍二把（槍枝管制編號分別為：00000
    00000號及0000000000號）、仿ＷＡＬＴＨＥＲ廠半自動手槍製
    造之金屬玩具手槍換裝土造金屬槍管改造之改造手槍一把（槍枝管制編號：00
    00000000號）、具有殺傷力之子彈五十八顆（含制式口徑九ｍｍ子彈三
    十五顆、制式口徑七點六二ｍｍ子彈三顆、具直徑約八ｍｍ金屬彈頭之土造子彈
    三顆、具直徑約八點八ｍｍ金屬彈頭之土造子彈三顆、由玩具金屬彈殼加裝直徑
    約八點八ｍｍ金屬彈頭組合而成之改造子彈七顆及由玩具金屬彈殼加裝直徑約七
    點九ｍｍ金屬彈頭組合而成之改造子彈七顆，上開子彈計五十八顆試射卅一顆，
    剩廿七顆詳如附表所示）及認均可分別供該可發射子彈具有殺傷力改造手槍使用
    之主要組成零件之彈匣七個（含金屬彈匣三個及玩具金屬彈匣四個）後，竟未經
    許可，而將上開手槍、子彈及彈匣併予藏放至其位於臺中市○○區○○路一七八
    巷三八號九樓之租屋處內。嗣於八十九年十月二十七日上午四時四十分許，為警
    在上開乙○○之房間內及頂樓陽台搜索查獲梁文德所寄放前揭具有殺傷力之槍、
    彈與彈匣及不具殺傷力之子彈十三顆、不能供槍枝使用之玩具金屬彈匣二個，始
    查悉上情。
二、案經花蓮縣警察局移送臺灣花蓮地方法院檢察署檢察官呈請臺灣高等法院檢察署
    檢察長核轉臺灣臺中地方法院檢察署檢察官偵查起訴。
    理    由
一、右揭（未經許可寄藏槍、彈）事實，業據上訴人即被告乙○○（下稱被告）於偵
    查、原審及本院審理時供認不諱，核與證人即與乙○○同住上址之趙佑廷及蕭玉
    如分別於警詢及偵查中證述之情節均相符，有扣押物品清單一紙在卷可稽，復有
    改造手槍三把、彈匣九個及子彈七十一顆扣案可資佐證。而上開扣案之改造手槍
    三把、彈匣九個及子彈七十一顆，經送內政部警政署刑事警察局鑑驗之結果，認
    其中槍枝管制編號為0000000000號及0000000000號之槍枝
    二把，均係仿美國ＣＯＬＴ廠口徑九ｍｍ之半自動手槍製造之仿造手槍，槍管內
    具有六條左旋來復線，機械性能良好，可擊發子彈，均具有殺傷力；而其中槍枝
    管制編號0000000000號之槍枝一把，係仿ＷＡＬＴＨＥＲ廠半自動手
    槍製造之金屬玩具手槍換裝土造金屬槍管改造而成，機械性能良好，可擊發適用
    子彈，認具殺傷力；另子彈三十五顆（試射十五顆），認均係制式口徑九ｍｍ子
    彈，均具殺傷力，又子彈三顆（試射三顆），認均係制式口徑七點六二ｍｍ子彈
    ，均具殺傷力，而子彈七顆（均試射用罄），除四顆無法擊發而不具殺傷力外，
    認均係具直徑約八ｍｍ金屬彈頭之土造子彈，具有殺傷力，且子彈三顆（試射一
    顆），認均係具直徑約八點八ｍｍ金屬彈頭之土造子彈，認具殺傷力，另子彈十
    六顆（均試射用罄），除九顆無法擊發而不具殺傷力外，認均係由玩具金屬彈殼
    加裝直徑約八點八ｍｍ金屬彈頭組合而成之改造子彈，認均具有殺傷力，又子彈
    七顆（試射二顆），認均係由玩具金屬彈殼加裝直徑約七點九ｍｍ金屬彈頭組合
    而成之改造子彈，可擊發，均具有殺傷力；而扣案之彈匣九個，其中三個認係金
    屬彈匣，可供槍枝管制編號為0000000000號及0000000000
    號之二把槍枝使用，另彈匣六個，認均係玩具金屬彈匣，其中四個可供槍枝管制
    編號0000000000號之槍枝使用，均屬前揭改造手槍之主要組成零件，
    其餘玩具金屬彈匣二個，則非屬槍砲彈藥刀械管制條例所列之主要組成零件，有
    該局八十九年十一月二十一日刑鑑字第一二四六三一號鑑驗通知書、九十二年一
    月八日刑鑑字第０九一０三三五０八九號函及內政部九十二年二月十日內授警字
    ０九二００七五一四五號函在卷可憑（原審卷第五二、五三頁、第七七頁、第八
    二頁），足見被告自白其確有受託寄藏前揭可發射子彈具有殺傷力之改造手槍三
    把、具有殺傷力之子彈共五十八顆及改造手槍主要組成零件之彈匣七個等情，核
    與事實相符。本案事證明確，被告之犯行，堪予認定。
二、核被告所為，係犯槍砲彈藥刀械管制條例第十一條第四項之未經許可，寄藏可發
    射子彈具有殺傷力之改造手槍罪、同條例第十二條第四項之未經許可，寄藏子彈
    罪及同條例第十三條第四項之未經許可，寄藏改造手槍之主要組成零件罪。被告
    寄藏上開手槍三把、子彈五十八顆及彈匣七個之行為，當然均包含持有性質，故
    其持有行為應為寄藏行為所吸收，均不另論罪。被告以一行為觸犯前開三罪，為
    想像競合犯，應從一重之未經許可，寄藏可發射子彈具有殺傷力之改造手槍罪處
    斷。公訴人對被告未經許可，寄藏可發射子彈具有殺傷力改造手槍主要組成零件
    之彈匣七個部分，雖於起訴書中漏載起訴法條，然已於起訴書內載明該犯罪事實
    ，已發生起訴效力，本院自應予以審理，附此敘明。
三、原審依槍砲彈藥刀械管制條例第十一條第四項、第十二條第四項、第十三條第四
    項，刑法第十一條前段、第五十五條、第四十二條第二項、第三十八條第一項第
    一款，罰金罰鍰提高標準條例第二條，審酌被告犯罪之動機，其寄藏可發射子彈
    ，具殺傷力之改造手槍三把、具殺傷力之制式、土造及改造子彈達五十八顆及彈
    匣七個等物，其數量不少，對社會治安有重大危害，惟已坦認寄藏之情，且未持
    槍犯他案之犯罪後態度等一切情狀，量處有期徒刑貳年拾月，併科罰金新台幣壹
    拾伍萬元，並諭知罰金易服勞役之折算標準。扣案可發射子彈具有殺傷力之仿美
    國ＣＯＬＴ廠口徑九ｍｍ之半自動手槍製造之仿造手槍二把（槍枝管制編號分別
    為：0000000000號及0000000000號）、仿ＷＡＬＴＨＥＲ
    廠半自動手槍製造之金屬玩具手槍換裝土造金屬槍管改造之改造手槍一把（槍枝
    管制編號：0000000000號）、具有殺傷力之子彈二十七顆（原含制式
    口徑九ｍｍ子彈三十五顆、制式口徑七點六二ｍｍ子彈三顆、具直徑約八ｍｍ金
    屬彈頭之土造子彈三顆、具直徑約八點八ｍｍ金屬彈頭之土造子彈三顆、由玩具
    金屬彈殼加裝直徑約八點八ｍｍ金屬彈頭組合而成之改造子彈七顆及由玩具金屬
    彈殼加裝直徑約七點九ｍｍ金屬彈頭組合而成之改造子彈七顆共五十八顆，業經
    試射三十一顆之部分，已不具違禁物之性質）及認均可分別供該可發射子彈具有
    殺傷力改造手槍使用之主要組成零件之彈匣七個（含金屬彈匣三個及玩具金屬彈
    匣四個），均係違禁物，依刑法第三十八條第一項第一款之規定，均宣告沒收。
    另扣案之原具有殺傷力之子彈五十八顆中，業經試射完畢之子彈三十一顆，既已
    失其違禁物之性質，復僅屬被告受託寄藏之物，尚非被告所有，業據被告陳稱在
    卷，不另為沒收之諭知。並說明槍砲彈藥刀械管制條例業於九十年十一月十四日
    修正公布，同年月十六日生效，而修正後之新法已將舊條例第十九條宣告強制工
    作之規定予以刪除，有關宣告強制工作之規定，已不再適用，故毋庸為於刑之執
    行完畢或赦免後，令入勞動場所強制工作之諭知，經核其認事用法，均無違誤，
    量刑及從刑之宣告，亦均稱妥適，應予維持。被告上訴意旨，以原審量刑過重，
    請求從寬量處，惟被告所犯之未經許可寄藏可發射子彈具殺傷力之改造手槍罪，
    其法定刑為一年以上七年以下有期徒刑，其未經許可寄藏改造手槍三把、彈匣七
    個及子彈五十八顆，情節非輕，原審量處上開之刑，尚難認為過重，被告上訴為
    無理由，應予駁回。
四、公訴意旨另以，扣案之右開不具殺傷力之子彈十三顆，其中四顆，均具直徑約
    八ｍｍ金屬彈頭，另九顆，均係由玩具金屬彈殼加裝直徑約八點八ｍｍ金屬彈頭
    組合而成，及非可供前揭槍枝使用之玩具金屬彈匣二個，亦均係被告受梁文德委
    託寄藏之違禁物，而認被告另涉犯槍砲彈藥刀械管制條例第十二條第四項及同條
    例第十三條第四項之未經許可，寄藏前揭子彈及寄藏改造手槍之主要組成零件之
    犯行云云。惟查，前揭子彈共十三顆，均因無法擊發而不具殺傷力，又玩具金屬
    彈匣二個，則非屬槍砲彈藥刀械管制條例所列之主要組成零件等情，既有前揭刑
    事警察局八十九年十一月二十一日刑鑑字第一二四六三一號鑑驗通知書、九十二
    年一月八日刑鑑字第０九一０三三五０八九號函及內政部九十二年二月十日內授
    警字０九二００七五一四五號函在卷可憑，則被告寄藏前揭子彈及彈匣之行為，
    自無另構成公訴人所指前揭犯行之餘地，而難以該罪相繩，此外復無其他積極證
    據足認被告另有此部分之犯行，原應為無罪之諭知，惟公訴人認此部分與前開科
    刑部分之犯罪事實，為想像競合犯之裁判上一罪關係，爰不另為無罪之諭知，附
    此敘明。
五、據上論斷，應依刑事訴訟法第三百六十八條，判決如主文。
本案經檢察官甲○○到庭執行職務。
中      華      民      國      九十二   年       五      月    十四    日
                                    臺灣高等法院臺中分院刑事第一庭
                                          審判長法  官  陳  紀  綱
                                                法  官  方  艤  駐
                                                法  官  陳  登  源
右正本證明與原本無異。
如不服本判決應於收受送達後十日內向本院提出上訴書狀，其未敘述上訴之理由者並
得於提起上訴後十日內向本院補提理由書（均須按他造當事人之人數附繕本）。
                                                書記官  林  明  冬
中      華      民      國      九十二   年       五      月     十五   日
附錄條文：
槍砲彈藥刀械管制條例第十一條第四項：未經許可，持有、寄藏或意圖販賣而陳列第
一項所列槍砲者，處一年以上七年以下有期徒刑，併科新台幣七百萬元以下罰金。
槍砲彈藥刀械管制條例第十二條第四項
未經許可，持有、寄藏或意圖販賣而陳列子彈者，處五年以下有期徒刑，併科新台幣
三百萬元以下罰金。
槍砲彈藥刀械管制條例第十三條第四項。
未經許可，持有、寄藏或意圖販賣而陳列第一項所列零件者，處六月以上五年以下有
期徒刑，併科新台幣三百萬元以下罰金。
                                                                        Ａ
附表
┌─────┬─────────┬───────┬────────┬────┐
│子彈      │內政部警政署刑事警│同局刑鑑字第09│同局內授警字第09│備註    │
│          │察局刑鑑字第124631│10335089號函  │20075145號函    │        │
│          │號鑑驗通知書      │              │                │        │
├─────┼─────────┼───────┼────────┼────┤
│.35顆   │制式口徑9mm       │              │                │餘20顆均│
│          │試射15顆          │              │                │具殺傷力│
│          │均具殺傷力   │              │                │        │
├─────┼─────────┼───────┼────────┼────┤
│.3顆    │制式口徑7.62mm    │              │                │均試射完│
│          │試射3顆           │              │                │畢      │
│          │均具殺傷力        │              │                │        │
├─────┼─────────┼───────┼────────┼────┤
│.7顆    │土造子彈具直徑約8.│餘5顆試射結果,│                │均試射完│
│          │8mm金屬彈頭       │2顆具殺傷力,3 │                │畢      │
│          │試射2顆,其中1顆具 │顆不具殺傷力  │                │        │
│          │殺傷力,1顆不具殺傷│              │                │        │
│          │力                │              │                │        │
│          │                  │              │                │        │
├─────┼─────────┼───────┼────────┼────┤
│.3顆    │土造子彈具直徑約8.│              │                │餘2顆具 │
│          │8mm金屬彈頭       │              │                │殺傷力  │
│          │試射1顆,具殺傷力  │              │                │        │
├─────┼─────────┼───────┼────────┼────┤
│.16顆   │玩具金屬彈殼加裝直│餘11顆試射結果│                │均試射完│
│          │徑約8.8mm金屬彈頭 │,3顆具殺傷力,8│                │畢      │
│          │之改造子彈        │顆不具殺傷力  │                │        │
│          │試射5顆,其中4顆具 │              │                │        │
│          │殺傷力,1顆不具殺傷│              │                │        │
│          │力                │              │                │        │
├─────┼─────────┼───────┼────────┼────┤
│.7顆    │玩具金屬彈殼加裝直│              │                │餘5顆具 │
│          │徑約7.9mm金屬彈頭 │              │                │殺傷力  │
│          │之改造子彈        │              │                │        │
│          │試射2顆,具殺傷力  │              │                │        │
└─────┴─────────┴───────┴────────┴────┘
                                                                           Ａ


司法院資訊處製作；財團法人民間司法改革基金會備份。
